【裁判字號】    90,聲再,117
【裁判日期】    900731
【裁判案由】    聲請再審
【裁判全文】
臺灣高等法院高雄分院刑事裁定                      九十年度聲再字第一一七號
    再審聲請人  甲○○
    即受判決人
右列再審聲請人因傷害致死案件，對於本院九十年度上訴字第二三七號中華民國九十
年四月四日確定判決（臺灣高雄地方法院八十九年度訴字第二二七二號），聲請再審
，本院裁定如左：
      主      文
再審之聲請駁回。
      理      由
一、聲請意旨如後附再審聲請狀所載。
二、按刑事訴訟法第四百二十條第一項第六款所謂發見確實之新證據，係指事實法院
    於判決前已經存在，判決後始行發見者而言，若判決前已經提出或聲請調查之證
    據，即非此所謂之新證據；又此項新證據必須可認為確實足以動搖原確定判決而
    為受判決人有利判決者為限，若僅係他人於事後追述當時所見情形之空洞言詞，
    而顯然不足以推翻原確定判決所憑之證據者，仍非此所謂確實之新證據。
三、經查：
    （一）金天頌於八十九年八月十九日二十三時在夜都會卡拉０Ｋ店持酒瓶、木棒
          及鐵椅擊打再審聲請人，致再審聲請人受有頭部外傷合併顏面撕裂傷等傷
          害之情，固有臺灣高雄地方法院檢察署檢察官八十九年度偵字第一八六七
          九號不起訴處分書一紙在卷為憑。惟本院於審理再審聲請人傷害致死案件
          時則認民國八十九年八月十九日晚上十一時許，因再審聲請人甲○○不同
          意金天頌以簽帳之方式消費，雙方因而發生爭執，金天頌即持其所攜帶之
          木棒毆打甲○○，致甲○○受有頭部外傷合併顏面撕裂傷、全身多處擦傷
          之傷害（金天頌所涉傷害部分，業經檢察官因金天頌已死亡而為不起訴處
          分確定），嗣金天頌經同行之友人黃素月、徐泰有勸說後，即與黃素月一
          同離去。然金天頌離開後，得知先前之衝突，再審聲請人甲○○有打黃素
          月之耳光，遂於隔二十分鐘後，再與黃素月一同回到上開卡拉ＯＫ店，並
          令黃素月在外等候，獨自一人進入店內，並持酒瓶與再審聲請人甲○○發
          生扭打，其間再審聲請人甲○○搶下金天頌所持之上開酒瓶，其因氣憤金
          天頌上開毆打之舉動，客觀上可預見如以鈍物敲擊人體頭部，可能造成受
          擊者死亡之結果，竟基於普通傷害之犯意，持該酒瓶往金天頌之頭部揮打
          ，酒瓶因而擊碎後，復隨手執起店內之鐵椅，敲擊金天頌之頭部、身體等
          處，致金天頌受有身體外表有多處瘀傷（左頰部十一×七公分瘀傷、右胸
          前部十八公分×十公分瘀傷、右後腰部十×三公分瘀傷右上臂前方及後方
          有多條長條狀瘀傷、右後肘部瘀傷、右前臂十八×七公分瘀傷、右膝外側
          部裂傷、左足踝內側部九×九公分瘀傷）、腦部有外傷性硬腦膜上出血、
          硬腦膜下出血、蜘蛛網膜下出血、小腦及腦幹有蜘蛛網膜下出血之傷害而
          倒地並失去意識，亦有本院九十年度上訴字第二三七號判決書一紙在卷可
          證。本院於審理該案時，認再審聲請人甲○○既已將該酒瓶、鐵椅搶下，
          竟基於對被害人金天頌不理性行為之不滿情緒，而一時氣憤，竟持酒瓶及
          鐵椅擊打被害人金天頌頭部及身體等處，致金天頌死亡，顯然本院於審理
          本案時，並認扣案之鐵椅一張，係供犯罪所用之物，且為再審聲請人經營
          之卡拉ＯＫ所有，業據再審聲請人供明在卷可按，應依刑法第三十八條第
          一項第二款規定，併予宣告沒收，顯然本院審理該案時確曾審酌鐵椅確係
          傷害金天頌致死之工具，亦與上開不起訴處分書所認互相符合，自可認定
          該項事實之存在。至於上開扣案之鐵椅究係金天頌所持有抑或屬再審聲請
          人所所持有，並不影響再審聲請人持鐵椅毆擊金天頌，致金天頌死亡之事
          實及其認定，是再審聲請人此部分所稱，顯然不足以推翻原確定判決所憑
          之證據，仍非此所謂確實之新證據。
    （二）再審聲請人與金憲璽、金憲達、金麗貞業已於九十年六月一日達成和解，
          書寫和解筆錄，固有和解筆錄一紙附卷可證，惟本案係於九十年四月四日
          經本院宣示判決，亦有本院九十年度上訴字第二三七號判決一紙在卷可證
          ，顯然該案在本院事實審宣示之前，雙方尚未達成和解，要無疑義。況再
          審聲請人嗣後與金天頌家屬之和解，亦僅係其犯罪後之態度，為科刑輕重
          之標準而已，尚無影響再審聲請人犯罪之是否成立。該和解筆錄既係在事
          實審法院判決前尚未存在，自亦不得以和解筆錄充當為確實之新證據，即
          不得為聲請再審之理由。
    （三）綜上所述，本件原判決認定再審聲請人有傷害致死罪，業經詳載其理由於
          判決書內，並對相關之辯解予以指駁，顯無草率認定之情形，再審聲請人
          所提出之理由，既無法認係新證據，且亦無足以推翻本院於該案審理所認
          定之罪名，自無所謂發現確實新證據之情形。本件既與上開要件不符，仍
          不能准許再審，本件再審之聲請為無理由，應予駁回。
四、據上論結，應依刑事訴訟法第四百三十四條第一項，裁定如主文。
中    華    民    國      九十      年       七       月  三十一  日
                              臺灣高等法院高雄分院刑事第五庭
                                  審判長法官  吳水木
                                        法官  洪慶鐘
                                        法官  陳朱貴
右正本證明與原本無異。
如不服本裁定應於送達後五日內向本院提出抗告狀。
                                      書記官  呂素珍
中    華    民    國      九十      年       八       月     二   日
                                                                Ｊ


司法院資訊處製作；財團法人民間司法改革基金會備份。
